【裁判字號】    96,重再,19
【裁判日期】    970423
【裁判案由】    侵權行為損害賠償（著作權）
【裁判全文】
臺灣高等法院臺中分院民事裁定  96年度重再字第19號
聲  請  人
即再審原告  乙○○
訴訟代理人  丁○○
            丙○○
上列聲請人因與相對人甲○○間請求侵權行為損害賠償事件，聲
請訴訟救助，本院裁定如下：
    主  文
聲請駁回。
聲請訴訟費用由聲請人負擔。
    理  由
一按當事人無資力支出訴訟費用者，依民事訴訟法第107條規定
  ，法院固應依聲請准予救助，惟此項請求救助之事由，依同法
  第109條第2項、第284條之規定，應提出能即時調查之證據以
  釋明之。又法院准駁訴訟救助，應依民事訴訟法規定之訴訟救
  助要件判斷之，非謂當事人依專利法第86條第2項規定聲請訴
  訟救助，法院即可無視該法有關訴訟救助之規定，而遽予准許
  （參看最高法院93年度台抗字第27號裁定）。又所謂「無資力
  」係指窘於生活，且缺乏經濟信用者而言（最高法院18年抗字
  第260號判例參照）。
二本件兩造間請求侵權行為損害賠償事件，聲請人對於民國91年
  6月18日本院87年度重上字第81號確定判決，提起再審之訴，
  並未繳納再審裁判費新臺幣（下同）12,600元，經本院於97年
  1月23日以裁定限聲請人於收受該裁定正本送達之翌日起7日內
  如數補繳到院。聲請人於97年1月31日收受上開裁定後，僅繳
  納其中裁判費1,500元，餘未繳納，嗣於97年2月4日聲請訴訟
  救助，此經本院於97年2月20日裁定駁回。聲請人復於97年3月
  7日及同年月31日具狀聲請訴訟救助，略稱：伊以專利權人憑
  專利證書等同有資力人士之擔保，兼提法院管轄區域內有資力
  人士出具之保證金支票，為符司法為民之旨，請准訴訟救助等
  語，提出發票人欣新安瓦斯防爆設備股份有限公司負責人丁○
  ○名義所簽發付款人均為臺灣中小企業銀行豐原分行、發票日
  97年3月6日及同年月27日、面額各11,000元、票號AR0000000
  及AR0000000之支票2紙為證。惟查聲請人未據提出能即時調查
  之證據，以釋明其無資力支出訴訟費用之主張為真實，本件又
  係再審之訴，聲請人非無資力支出訴訟費用，雖其已取具上開
  支票2紙，要與民事訴訟法第109條第3項所稱之保證書有間，
  ，亦無依專利法第86條第2項規定即遽准許訴訟救助之餘地，
  其聲請訴訟救助，應予駁回。至聲請人另陳伊提供上開保證金
  支票，如仍不准訴訟救助，即作為繳交裁判費；伊再借得前開
  欣新安公司簽發之現金支票繳納裁判費云云，均難謂合，仍不
  足以釋明聲請人無資力支出訴訟費用，併此敘明。
三依民事訴訟法第95條、第78條，裁定如主文。
中    華    民    國    97    年    4     月    23    日
                  民事第一庭    審判長法  官  吳火川
                                      法  官  饒鴻鵬
                                      法  官  簡清忠
以上正本係照原本作成。
如不服本裁定應於裁定送達後10日內向本院提出抗告理由狀（須
按他造人數附具繕本），並繳納抗告裁判費新台幣1,000元。
                                      書記官  鄧智惠
中    華    民    國    97    年    4     月    24    日
                                                      Ｍ


司法院資訊處製作；財團法人民間司法改革基金會備份。
